臺灣高等法院刑事裁定
110年度抗字第1552號
抗 告 人即  
再審聲請人  王玉吟


上列抗告人因聲請再審案件，不服臺灣宜蘭地方法院中華民國11
0年8月30日所為駁回再審之聲請裁定（110年度聲再字第14號）
，提起抗告，本院裁定如下：
    主  文
抗告駁回。
    理  由
一、原裁定意旨略以：抗告人即再審聲請人王玉吟（下稱聲請人
    ）依刑事訴訟法第421條聲請再審，經查聲請人所犯妨害名
    譽案件屬刑事訴訟法第376條第1款規定不得上訴於第三審法
    院之案件，而聲請人之犯行，前經原審法院以109年度簡字
    第108號判決判處罰金新臺幣（下同）5,000元，聲請人不服
    提起上訴，復經原審法院以109年度簡上字第58號判決，維
    持第一審判決結果，駁回其上訴確定，前述確定判決正本於
    民國110年3月23日送達聲請人住所，由聲請人親自收受，而
    聲請人係於110年6月11日始以重要證據漏未審酌為由，具狀
    聲請再審，有原審法院收文戳章在卷可證，顯已逾判決送達
    後20日之法定不變期間，是聲請人之聲請於程序上即有未符
    ，且無從補正，應予駁回等語。
二、抗告意旨略以：聲請人並無妨害名譽之情事，本件妨害名譽
    之經過實係聲請人欲叫兒子先回家，告訴人就像中邪一樣，
    從機車置物箱中取出瓶裝水潑向聲請人，又敲打聲請人（機
    車）之擋風鏡，致聲請人受有傷害，過程中告訴人並不斷口
    出惡言，爰請求依法准予開啟再審，還予聲請人清白之判決
    等語。
三、按聲請再審，應以再審書狀敘述理由，附具原判決之繕本及
    證據，提出於管轄法院為之，此乃刑事訴訟法第429條所明
    定。又不得上訴於第三審法院之案件，除前條規定外，其經
    第二審確定之有罪判決，如就足生影響於判決之重要證據漏
    未審酌者，亦得為受判決人之利益，聲請再審；惟依第421
    條規定，因重要證據漏未審酌而聲請再審者，應於送達判決
    後20日內為之；刑事訴訟法第421條、第424條分別定有明文
    。又法院認為聲請再審之程序違背規定者，應以裁定駁回之
    ，刑事訴訟法第433條規定甚明。
四、經查，本件聲請人被訴妨害名譽案件，前經原審法院即臺灣
    宜蘭地方法院以109年度簡字第108號判決判處罰金5,000元
    ，並諭知罰金易服勞役之折算標準，聲請人不服提起上訴，
    復經原審法院於110年3月10日以109年度簡上字第58號駁回
    上訴確定等情，有上述刑事判決書及本院被告前案紀錄表在
    卷可稽。而抗告人於110年3月23日收受上述原確定判決書後
    ，固於110年4月9日向原審法院聲請再審，然因未附具上述
    原確定判決之繕本，亦未釋明無法提出原判決繕本之正當理
    由，經原審法院認其聲請再審之程序違背規定，以110年度
    聲再字第12號裁定駁回其聲請，聲請人提起抗告後，再經本
    院以110年度抗字第840號裁定駁回抗告確定乙節，亦有上述
    各裁定、本院被告前案紀錄表在卷可參。然聲請人既以「重
    要證據漏未審酌」為由再為本次再審聲請，則其聲請再審之
    期間，應自送達判決之翌日即110年3月24日起算20日之不變
    期間，另加計在途期間2日，至110年4月14日屆滿。聲請人
    遲至110年6月11日始具狀重新向原審提出再審之聲請，有卷
    附刑事聲請再審狀上所蓋原審收狀戳章可查，顯已逾法定聲
    請再審期間，原審因認其聲請程序不合法定程式，且無法補
    正，依刑事訴訟法第433條規定裁定駁回聲請，經核並無違
    誤。按「先程序後實體」之法理，本件再審聲請程序既不合
    法，即無由審酌實體事項，抗告意旨猶執前詞指摘原裁定不
    當，難認有理由，應予駁回。
五、綜上所述，原裁定以聲請人之聲請違背法律程式，予以駁回
    ，並無不合，抗告人猶執前詞指摘原裁定不當，為無理由，
    應予駁回。
六、應依刑事訴訟法第412條，裁定如主文。
中　　華　　民　　國　　110 　年　　10　　月　　20　　日
                  刑事第十七庭  審判長法　官  鄭水銓
                                      法　官  沈君玲
                                      法　官  姜麗君
以上正本證明與原本無異。
不得再抗告。
                                      書記官  許俊鴻
中　　華　　民　　國　　110 　年　　10　　月　　20　　日